【裁判字號】    97,訴,1836
【裁判日期】    971231
【裁判案由】    毒品危害防制條例
【裁判全文】
臺灣基隆地方法院刑事判決              97年度訴字第1836號
公  訴  人  臺灣基隆地方法院檢察署檢察官
被      告  甲○○
上列被告因毒品危害防制條例案件，經檢察官提起公訴（97年度
毒偵字第2201、2742、2473號），本院判決如下：
    主  文
甲○○所犯如附表「所犯罪名」欄所示之罪，均累犯，各處如附
表「宣告刑」欄所示之刑，應執行有期徒刑壹年貳月，扣案之第
一級毒品海洛因壹包（驗餘淨重零點壹陸肆零公克）併同無法析
離之包裝袋壹只，第一級毒品海洛因壹包（驗餘淨重零點壹參貳
零公克）併同無法析離之包裝袋壹只，均沒收銷燬之。
    事  實
一、甲○○有下列前案紀錄（構成累犯），及施用毒品執行觀察
    、勒戒、強制戒治之紀錄：
  (一)前因初犯施用毒品案件，經臺灣板橋地方法院以87年度毒聲
    字第913 號裁定送勒戒處所觀察、勒戒後，認無繼續施用毒
    品之傾向，於民國87年間經釋放出所，並由臺灣板橋地方法
    院檢察署檢察官分別於87年8 月24日，以87年度偵字第1462
    2 號為不起訴處分；於87年12月6 日，以87年度偵字第2515
    7 號為不起訴處分；於88年7 月13日，以88年度偵字第1618
    9 號為不起訴處分確定。
  (二)復因於前揭所述之觀察、勒戒執行完畢經釋放出所以後之五
    年以內，再犯施用毒品案件（二犯施用毒品案件；施用毒品
    時間：自91年3 月間起，至92年3 月間止），經觀察、勒戒
    後，認有繼續施用毒品之傾向，經臺灣板橋地方法院以92年
    度毒聲字第1369號裁定令入戒治處所施以強制戒治（俟92年
    10月17日始因停止戒治並付保護管束而經釋放出所；惟管束
    期間猶未屆滿，旋因毒品危害防制條例於93年1 月9 日修正
    施行，致未續予執行保護管束而未完成其本次毒癮戒斷之療
    程），並由臺灣板橋地方法院檢察署檢察官提起公訴，經臺
    灣板橋地方法院於92年7 月25日，以92年度訴字第1534號判
    決有期徒刑八月確定；
  (三)又因三犯施用毒品案件，由臺灣板橋地方法院檢察署檢察官
    提起公訴，經臺灣板橋地方法院於93年7 月15日，以93年度
    訴字第980 號判決有期徒刑八月、六月，應執行有期徒刑一
    年確定。
  (四)再因轉讓第二級毒品案件，經臺灣板橋地方法院於93年7 月
    20日，以92年度訴字第2187號判決有期徒刑十月確定。
  (五)另因偽造文書案件，經臺灣臺北地方法院於88年1 月5 日，
    以87年度易字第30 66 號判決有期徒刑六月確定；
  (六)復因害自由案件，經臺灣高等法院於93年11月9 日，以93年
    度上更(二)字第480 號判決有期徒刑十月確定。與所犯上開(二)
    至(五)所示案件，則或經合併定其應執行之刑，或經合併計算
    執行期間，93年5 月6 日發監執行、95年7 月7 日假釋出監
    ，乃其管束期間猶未屆滿，甲○○旋因違反保安處分執行法
    且其情節重大，致由原執行機關檢具撤銷假釋報告表陳請法
    務部函准辦理撤銷假釋；嗣中華民國九十六年罪犯減刑條例
    旋於96年7 月16日公布施行，所犯上開五案嗣雖併由臺灣高
    等法院於97年5 月8 日，以97年度聲減字第1016號裁定減刑
    暨合併定刑，然因檢察官指揮執行減刑後殘刑已無須執行，
    於96年7 月16日縮刑期滿執行完畢（構成累犯）。
  (七)又因違反毒品危害防制條例案件，經本院於97年6 月24日，
    以97年度訴字第411 號判決判處有期徒刑7 月確定（尚未執
    行）。
二、詎其仍未戒除毒癮，復各基於施用第一級毒品海洛因之犯意
    於下述時間、地點施用第一級毒品海洛因：
  (一)於97年8 月8 日下午，在其位於臺北縣永和市○○路51巷8
    號4 樓住處，將第一級毒品海洛因置入注射針筒內，摻水混
    合注射手肘內側皮膚靜脈血管處之方式，非法施用第一級毒
    品海洛因1 次，嗣於97年8 月9 日，在基隆巿南榮路225 號
    南榮派出所採尿查獲。
  (二)於97年8 月27日凌晨0 時許，在基隆市○○街22號4 樓，以
    上述方式，非法施用第一級毒品海洛因1 次，嗣於97年8 月
    27日下午6 時許，在基隆市○○路、華二街口查獲，並扣得
    第一級毒品海洛因1 包（驗餘淨重0.1640公克）。
  (三)於97年10月19日晚上6 、7 時許，在其位於臺北縣永和市○
    ○路51巷8 號4 樓住處，以上述方式，非法施用第一級毒品
    海洛因1 次，嗣於97年10月20日晚上8 時許，在基隆市○○
    路55號前查獲，並扣得第一級毒品海洛因1 包（驗餘淨重0.
    1320公克）。
三、案經基隆市警察局及基隆市警察局第一分局分別移送、報告
    臺灣基隆地方法院檢察署檢察官偵查起訴。
    理  由
一、本件被告所犯者非為死刑、無期徒刑、最輕本刑為3 年以上
    有期徒刑之罪或高等法院管轄第一審案件，其於準備程序進
    行中，先就被訴事實為有罪之陳述，經告知其簡式審判程序
    之旨，並聽取公訴人及被告之意見後，本院依刑事訴訟法第
    273 條之1 第1 項之規定，裁定由受命法官獨任進行簡式審
    判程序，且依同法第273 條之2 規定，簡式審判程序之證據
    調查，不受第159 條第1 項、第161 條之2 、第161 條之3
    、第163 條之1 及第164 條至第170 條規定之限制，合先敘
    明。
二、上開事實，業據被告於檢察偵查時及本院準備程序及審理時
    坦承在卷，而被告於先後為警所採集之尿液經送驗結果，均
    呈嗎啡陽性反應，此有臺灣尖端先進生技醫藥股份有限公司
    濫用藥物尿液檢驗報告、臺灣檢驗科技股份有限公司濫用藥
    物尿液檢驗報告合計3 份附卷可稽。並有如事實欄所示之物
    品扣案足資佐證，又先後扣案之白粉合計2 小包，經警依菸
    毒檢驗包試劑初步檢驗結果，呈嗎啡、海洛因反應，再送交
    通部民用航空局航空醫務中心鑑驗結果，確含第一級毒品海
    洛因成，驗餘淨重分別為0.1640公克、0.1320公克，有基隆
    市警察局第一分局、刑警大隊查獲涉嫌毒品危害防制條例毒
    品初步鑑驗報告單、交通部民用航空局航空醫務中心97年9
    月17日航藥鑑字第0974772 號、97年11月5 日航藥鑑字第09
    75628 號毒品鑑定書各1 份在卷可佐。又其前因初犯施用毒
    品案件，經臺灣板橋地方法院以87年度毒聲字第913 號裁定
    送勒戒處所觀察、勒戒後，認無繼續施用毒品之傾向，於87
    年間經釋放出所，並由臺灣板橋地方法院檢察署檢察官分別
    於87年8 月24日，以87年度偵字第14622 號為不起訴處分；
    於87年12月6 日，以87年度偵字第25157 號為不起訴處分；
    於88年7 月13日，以88年度偵字第16189 號為不起訴處分確
    定等情，亦有臺灣高等法院被告前案紀錄表附卷足佐。綜上
    所陳，被告於前次觀察、勒戒於87年間執行完畢，5 年內業
    已再犯上述事實欄一、(二)所示之施用毒品違反毒品危害防制
    條例案件，經法院判處罪刑確定，其又再犯本案施用第一級
    毒品海洛因，罪證明確，犯行洵堪認定，自應依法論科。
三、論罪科刑部分：
  (一)查海洛因係毒品危害防制條例第2 條第2 項第1 款所定之第
    一級，核被告所為係犯毒品危害防制條例第10條第1 項之施
    用第一級毒品罪。被告持有第一級毒品海洛因之低度行為，
    應為施用第一級毒品之高度行為所吸收，不另論罪。被告所
    犯上開3 罪，犯意各別，行為不同，應予分論併罰。
  (二)被告有事實欄一、所載之前案紀錄暨科刑執行情形，有臺灣
    高等法院被告前案紀錄表、執行案件資料表各1 份在卷可稽
    ，其於受一、(六)所示有期徒刑之執行完畢後，5 年內故意再
    犯有期徒刑以上之本罪，為累犯，所犯上開3 罪，均應依刑
    法第47條第1 項之規定加重其刑。
  (三)爰審酌被告犯罪之動機、曾有施用毒品之前科仍不知戒除，
    惟犯罪後坦承犯行，且所犯之施用毒品犯行乃戕害自己身心
    健康，並未危及他人等一切情狀，分別量處如主文所示之刑
    ，併定其應執行之刑。
四、沒收部分：
  (一)扣案之第一級毒品海洛因1 包（淨重0.1640公克）、第一級
    毒品海洛因1 包（淨重0.1320公克），各併同無法析離之包
    裝袋各1 只，上開包裝毒品之包裝袋應整體視為查獲之毒品
    ，故上開毒品及包裝袋、殘渣袋，均依毒品危害防制條例第
    18條第1 項前段之規定，宣告沒收銷燬之（蓋無論以何種方
    式包裝袋與其內裝之毒品，包裝袋內均會有極微量毒品殘留
    ，故上述包裝袋應整體視為查獲毒品，一併依前揭規定宣告
    沒收銷燬之，參見最高法院95年度臺上字第3739號、第7354
    號判決）。
據上論斷，應依刑事訴訟法第273 條之1 第1 項、第299 條第1
項前段，毒品危害防制條例第10條第1 項、第18條第1 項前段、
第23條第2 項，刑法第11條、第47條第1 項、第51條第5 款，判
決如主文。
本案經檢察官乙○○到庭執行職務。
中    華    民    國    97    年    12    月    31    日
                  刑事第三庭法  官  黃永定
以上正本證明與原本無異。
如不服本判決應於收受送達後10日內向本院提出上訴書狀，並應
敘述具體理由；其未敘述上訴理由者，應於上訴期間屆滿後20日
內向本院補提理由書（均須按他造當事人之人數附繕本）「切勿
逕送上級法院」。
中    華    民    國    97    年    12    月    31    日
                            書記官  劉珍珍
附錄論罪法條：
毒品危害防制條例第10條
I施用第一級毒品者，處 6 月以上 5 年以下有期徒刑。
II施用第二級毒品者，處 3 年以下有期徒刑。
附表：
┌───┬──────────┬───────┬───────────┐
│編號  │    犯罪行為        │所犯罪名      │    宣告刑            │
├───┼──────────┼───────┼───────────┤
│一    │97年8 月8 日下午，施│施用第一級毒品│處有期徒刑柒月。      │
│      │用第一級毒品海洛因。│罪            │                      │
├───┼──────────┼───────┼───────────┤
│二    │97年8 月27日凌晨零時│施用第一級毒品│處有期徒刑柒月。扣案之│
│      │許，施用第一級毒品海│罪            │第一級毒品海洛因壹包（│
│      │洛因。              │              │驗餘淨重零點壹陸肆零公│
│      │                    │              │克）併同無法析離之包裝│
│      │                    │              │袋壹只沒收銷燬之。    │
├───┼──────────┼───────┼───────────┤
│三    │97年10月19日晚上6 、│施用第一級毒品│處有期徒刑柒月。扣案之│
│      │7 時許，施用第一級毒│罪            │第一級毒品海洛因壹包（│
│      │品海洛因。          │              │驗餘淨重零點壹參貳零公│
│      │                    │              │克）併同無法析離之包裝│
│      │                    │              │袋壹只沒收銷燬之。    │
└───┴──────────┴───────┴───────────┘


司法院資訊處製作；財團法人民間司法改革基金會備份。
